臺灣嘉義地方法院民事簡易判決　九十一年度簡字第二號
　　原　　　告　丁○○
　　被　　　告　甲　○
　　　　　　　　乙　○
　　　　　　　　丙　○
右當事人間履行契約事件，本院判決如左：
    主      文
原告之訴駁回。
訴訟費用由原告負擔。
    事      實
甲、原告方面：
一、聲明：被告應連帶給付原告新台幣（下同）三十一萬六千九百八十元。
二、陳述：
（一）、原告於民國八十年五月二十四日以十三萬元向被告之父黃三（業於八十一年
        八月十四日死亡）購買坐落於嘉義縣義竹鄉○○○段七七八號土地（地目旱
        、面積四六九六平方公尺，以下簡稱系爭土地）應有部分二分之一，黃三並
        旋於八十年五月間將系爭土地北半部交由原告使用，復於八十年七月十五日
        將系爭土地應有部分二分之一移轉登記予原告，並保證原告得使用分得系爭
        土地北半部全部（因南半部業於四十八年八月七日八七水災時，為溪水淹沒
        塌陷），且原告與黃三所簽訂之不動產買賣契約書第五條亦載明，如有來歷
        不明或有其他債務、所有權糾紛時，概由黃三負責，詎系爭土地之另一共有
        人黃庭傑（應有部分亦為二分之一），竟於八十八年間向本院起訴請求分割
        系爭土地，嗣經臺灣高等法院臺南分院於九十一年一月二十九日以九十年度
        上易字第一七五號判決分割確定，將系爭土地以南北走向分割成東西兩側（
        原告分得系爭土地東側，黃庭傑分得西側），致原告僅得使用系爭土地北半
        部之一半（原得使用系爭土地北半部之面積為二三四八平方公尺，經判決分
        割後僅得使用一一七四平方公尺）。
（二）、查黃三於八十年出賣系爭土地應有部分二分之一予原告時有向原告保證，原
        告得使用分得系爭土地北半部全部，茲因黃庭傑訴請分割系爭土地結果，致
        原告僅得使用系爭土地北半部之一半，顯然欠缺黃三保證之品質，又被告三
        人為黃三之繼承人，依法自應承繼黃三之權利義務關係，爰依民法第三百六
        十條之規定及繼承法律關係請求被告連帶給付三十一萬六千九百八十元（原
        告減少使用之面積為一一七四平方公尺，系爭土地每平方公尺公告現值為二
        百七十元，1174×270=316980）。
三、證據：提出系爭不動產買賣合約書、地籍圖謄本、土地登記謄本、複丈成果圖、
    臺灣高等法院臺南分院八十八年度上字第三○二號判決、九十年度上易字第一七
    五號判決、本院八十八年度訴字第七五號判決、戶籍謄本、收據、嘉義縣朴子地
    政事務所八十八年八月三十日函等為證。
乙、被告甲○、丙○未於最後言詞辯論期日到場，惟據其先前到場所為之聲明、陳述
    略以：
一、聲明：如主文所示。
二、陳述：系爭土地原為伊父親黃三與黃庭傑共有，嗣伊父親黃三將系爭土地應有部
    分二分之一出賣予原告，並已移轉登記為原告所有，故伊現無法出面與黃庭傑協
    調，又伊兄弟三人對黃三之遺產均無拋棄繼承。
丙、被告乙○未於言詞辯論期日到場，亦未提出書狀為任何聲明或陳述。
    理      由
一、程序部分：按簡易案件誤分為通常訴訟事件，當事人已為本案之言詞辯論者，承
    辦法官應以裁定改用簡易程序，並將通常訴訟程序報結後改分為簡易案件，由原
    法官依簡易程序繼續審理，同一地方法院適用簡易程序審理事件事務分配辦法第
    五條第二款定有明文，查本件原告請求被告連帶給付三十一萬六千九百八十元，
    依民事訴訟法第四百二十七條第一項之規定，本件應適用簡易程序，茲因本件誤
    分為通常訴訟事件，爰依上開事務分配辦法第五條第二款之規定，改依簡易程序
    審理，合先敘明，又本件被告丙○、甲○未於最後言詞辯論期日到場，被告乙○
    未於言詞辯論期日到場，核均無民事訴訟法第三百八十六條各款所列情形，爰依
    原告聲請，准為一造辯論判決。
二、原告主張其於八十年五月二十四日以十三萬元向被告之父黃三購買系爭土地應有
    部分二分之一，黃三並旋於八十年七月十五日將系爭土地應有部分二分之一移轉
    登記予原告，其則於八十年六月二十七日將購買系爭土地之餘款十萬元交予被告
    丙○，又系爭土地之另一共有人黃庭傑（應有部分亦為二分之一），於八十八年
    間向本院起訴請求分割系爭土地，嗣經臺灣高等法院臺南分院於九十一年一月二
    十九日以九十年度上易字第一七五號判決分割確定，將系爭土地以南北走向分割
    成東西兩側（原告分得系爭土地東側，黃庭傑分得西側），且被告三人為黃三之
    繼承人，被告三人均無拋棄繼承等事實，業據其提出與所述相符之系爭不動產買
    賣合約書、土地登記謄本、臺灣高等法院臺南分院九十年度上易字第一七五號判
    決、收據、戶籍謄本各乙紙為證，復為被告所不爭，應堪信為真實。
三、按買賣之物，缺少出賣人所保證之品質者，買受人得不解除契約或請求減少價金
    ，而請求不履行之損害賠償。出賣人故意不告知物之瑕疵者，亦同，民法第三百
    六十條定有明文，是民法第三百六十條規定之買受人瑕疵擔保請求權，必出賣人
    就買賣標的物曾與買受人約定，保證有某種品質，而買賣標的物又欠缺所保證之
    品質時，買受人始得依該規定向出賣人請求不履行之損害賠償，最高法院八十三
    年度台上字第三二七九號判決可資參照，經查：
（一）、質諸原告與黃三所簽訂之不動產買賣合約書第壹條約定，甲方（按即指黃三
        ）所有末尾記載不動產之所有權全部今願出賣予乙方．．．，又該紙合約書
        末尾所記載之不動產標示為：義竹鄉○○○段七七八號，田十五則，○．五
        六二一公頃，持分二分之一，顯見，依原告與黃三所簽訂之該紙買賣合約書
        ，僅記載黃三出賣系爭土地應有部分二分之一予原告，並未特別敘明係出賣
        系爭土地北半部予原告，是黃三是否有保證原告得使用分得系爭土地北半部
        全部，要難謂為無疑。
（二）、又原告與黃三所簽訂之不動產買賣合約書第五條固約定，本合約不動產甲方
        （按即指黃三）鄭重聲明並無上手（或雁契）來歷不明或其他債務所有權糾
        紛等情事如有是項情事發生概由甲方負完全責任解決清楚．．．惟查，黃三
        業於八十年七月十五日將系爭土地應有部分二分之一移轉登記予原告，此節
        業如前述，足見，黃三出賣系爭土地應有部分予原告，並無來歷不明或其他
        債務所有權糾紛等情事，且衡諸該條約款，亦無敘明黃三有保證原告得使用
        分得系爭土地北半部全部之情。
（三）、又系爭土地固曾以黃三名義於八十年七月八日以嘉義縣朴子地政事務所收件
        測字第六二一號申請鑑界複丈，並經該所於八十年七月十六日派員前往實地
        鑑界在案，有原告所提嘉義縣朴子地政事務所八十八年八月三十日八十八朴
        地二字第五二二八號函乙紙在卷足憑，然該情僅得證明黃三有向地政機關申
        請複丈系爭土地而已，似尚難逕跳躍認黃三有向原告保證得使用分得系爭土
        地北半部全部之情。
（四）、況當事人主張有利於己之事實者，就其事實有舉證之責，民事訴訟法第二百
        七十七條前段定有明文，查本件原告就黃三有向其保證得使用分得系爭土地
        北半部全部之情，迄未提出實證以佐其說，是原告此部分之主張，自尚難遽
        加採信。
（五）、綜上所述，本件既無從證明黃三有向原告保證得使用分得系爭土地北半部全
        部，從而，原告援依民法第三百六十條之規定及繼承法律關係請求被告連帶
        給付三十一萬六千九百八十元，尚難謂為有理由，應予駁回。
四、本件事證已臻明確，兩造其餘主張或其他攻擊防禦方法，核與本件判決結果不生
    影響，爰不一一論述，併此敘明。
五、據上論結，原告之訴為無理由，依民事訴訟法第三百八十五條第一項前段、第七
    十八條，判決如主文。
中　　　華　　　民　　　國　　九十一　　年　　　十　　　月　　 十四 　　日
~B臺灣嘉義地方法院民事第一庭
~B　　法　官　林信旭
右為正本係照原本作成
如對本判決上訴須於判決送達後廿日內向本院提出上訴狀
中　　　華　　　民　　　國　　九十一　　年　　　十　　　月　　 十四 　　日
~B　　書記官　侯學義
